vi: Lớp hoàn thiện khung: Mạ chrome; Mạ kẽm; Sơn; Sơn tĩnh điện; Thép thô; Thép không gỉ; Phủ kẽm; Khác
hr-HR: Završna obrada okvira: Kromirano; Galvanizirano; Obojano; Plastificirano; Sirovi čelik; Nehrđajući čelik; Pocinčano; Ostalo
zh-TW: 框架表面處理: 鍍鉻; 鍍鋅; 烤漆; 粉末塗層; 生鋼; 不鏽鋼; 塗鋅; 其他
ja: Frame仕上げ: クロムメッキ; 亜鉛メッキ; 塗装; パウダーコーティング; 生スチール; ステンレススチール; ジンクコーティング; その他
nb: Rammefinish: Forkrommet; Galvanisert; Lakkert; Pulverlakkert; Ubehandlet stål; Rustfritt stål; Sinkbelagt; Annet
sv: Ytfinish på ram: Förkromad; Galvaniserad; Målad; Pulverlackerad; Råstål; Rostfritt stål; Förzinkad; Övrigt
tr: Çerçeve kaplaması: Krom kaplama; Galvanizli; Boyalı; Toz boya kaplı; Ham çelik; Paslanmaz çelik; Çinko kaplama; Diğer
hu: Keret felületkezelése: Krómozott; Horganyzott; Festett; Porszórt; Nyers acél; Rozsdamentes acél; Cinkbevonatú; Egyéb
th: การตกแต่งกลองเฟรม: ชุบโครเมียม; ชุบสังกะสี; พ่นสี; พ่นสีฝุ่น; เหล็กดิบ; สเตนเลสสตีล; เคลือบสังกะสี; อื่นๆ
nl: Frame afwerking: Verchroomd; Gegalvaniseerd; Geverfd; Gepoedercoat; Onbewerkt staal; Roestvrij staal; Verzinkt; Overige
pt-BR: Acabamento da estrutura: Cromado; Galvanizado; Pintado; Pintura a pó; Aço cru; Aço inoxidável; Revestido a zinco; Outro
bg-BG: Покритие на рамката: Хромиран; Поцинкован; Боядисан; Прахово боядисан; Необработена стомана; Неръждаема стомана; С цинково покритие; Друго
de: Rahmenfinish: Verchromt; Verzinkt; Lackiert; Pulverbeschichtet; Rohstahl; Edelstahl; Mit Zinkbeschichtung; Sonstiges
ru: Отделка рамы: Хромированная; Оцинкованная; Окрашенная; С порошковым покрытием; Необработанная сталь; Нержавеющая сталь; Оцинкованная; Другое
it: Finitura del telaio: Cromato; Zincato; Verniciato; Verniciato a polvere; Acciaio grezzo; Acciaio inossidabile; Rivestito in zinco; Altro
fi: Rungon viimeistely: Kromattu; Sinkitty; Maalattu; Jauhemaalattu; Raakateräs; Ruostumaton teräs; Sinkkipinnoitettu; Muu
pl: Wykończenie Frame: Chromowane; Galwanizowane; Malowane; Malowane proszkowo; Surowa stal; Stal nierdzewna; Ocynkowane; Inne
zh-CN: 车架饰面: 镀铬; 镀锌; 烤漆/喷漆; 粉末涂层; 原钢; 不锈钢; 覆锌; 其他
ko: 프레임 마감: 크롬 도금; 용융 아연 도금; 도색; 파우더 코팅; 미가공 스틸; 스테인리스 스틸; 아연 코팅; 기타
sk-SK: Povrchová úprava rámu: Pochrómované; Pozinkované; Lakované; Práškové lakovanie; Surová oceľ; Nehrdzavejúca oceľ; Pozinkované; Iné
en: Frame finish: Chrome plated; Galvanized; Painted; Powder coated; Raw steel; Stainless steel; Zinc coated; Other
da: Overfladefinish på ramme: Forkromet; Galvaniseret; Malet; Pulverlakeret; Råt stål; Rustfrit stål; Zinkbelagt; Andet
lt-LT: Rėmo apdaila: Chromuotas; Galvanizuotas; Dažytas; Dažytas milteliniu būdu; Neapdorotas plienas; Nerūdijantysis plienas; Cinkuotas; Kita
ro-RO: Finisajul cadrului: Cromat; Galvanizat; Vopsit; Vopsit în câmp electrostatic; Oțel brut; Oțel inoxidabil; Zincat; Altele
fr: Finition du cadre: Chromé; Galvanisé; Peint; Revêtement en poudre; Acier brut; Acier inoxydable; Zingué; Autre
cs: Povrchová úprava rámu: Pochromovaný; Pozinkovaný; Lakovaný; Práškově lakovaný; Surová ocel; Nerezová ocel; Pozinkovaný; Jiné
el: Φινίρισμα σκελετού: Επιχρωμιωμένο; Γαλβανιζέ; Βαμμένο; Με ηλεκτροστατική βαφή; Ακατέργαστο ατσάλι; Ανοξείδωτο ατσάλι; Με επικάλυψη ψευδαργύρου; Άλλο
es: Acabado del marco: Cromado; Galvanizado; Pintado; Recubrimiento en polvo; Acero crudo; Acero inoxidable; Recubrimiento de zinc; Otro
sl-SI: Končna obdelava okvirja: Kromirano; Galvanizirano; Barvano; Prašno barvano; Surovo jeklo; Nerjavno jeklo; Pocinkano; Drugo
pt-PT: Acabamento Frame: Cromado; Galvanizado; Pintado; Revestimento em pó; Aço bruto; Aço inoxidável; Revestimento de zinco; Outro